臺灣臺北地方法院刑事判決　　　　　　　96年度訴字第1749號
公　訴　人　臺灣臺北地方法院檢察署檢察官
被　　　告　甲○○
上列被告因違反毒品危害防制條例案件，經檢察官提起公訴（96
年度毒偵字第2995號），被告於準備程序就被訴事實為有罪之陳
述，經告以簡式審判之旨，並聽取檢察官、被告之意見後，經本
院合議庭裁定改行簡式審判程序，判決如下：
    主  文
甲○○施用第一級毒品，累犯，處有期徒刑捌月。
    事  實
一、甲○○前因施用毒品案，經臺灣板橋地方法院（下稱板橋地
    院）以87年度毒聲字第1035號裁定送觀察勒戒後，認無繼續
    施用毒品傾向，經臺灣板橋地方法院檢察署檢察官於民國87
    年8 月27日以87年度毒偵字第16224 號為不起訴處分確定；
    再因施用毒品案，經臺灣士林地方法院（下稱士林地院）以
    87年度毒聲字第1100號裁定送觀察勒戒後，認有繼續施用毒
    品傾向，經該院以88年度毒聲字第54號裁定送強制戒治，並
    以89年度簡字第716 號判決判處有期徒刑6 月確定。又因施
    用毒品案，經士林地院以90年度聲戒字第296 號裁定送強制
    戒治，並以91年度易字第25號判決判處有期徒刑8 月確定；
    另因偽造文書、違反槍砲彈藥刀械管制條例案，經板橋地院
    以91年度簡字第413 號判決判處有期徒刑4 月、6 月，併科
    罰金新臺幣（下同）3 萬元，應執行有期徒刑9 月，併科罰
    金3 萬元確定，並以93年度聲字第1325號裁定，就上開3 罪
    定其應執行刑為有期徒刑1 年4 月，併科罰金3 萬元確定，
    而於91年6 月25日入臺北戒治所執行強制戒治，指揮書執畢
    日期為92年6 月21日，嗣於92年4 月11日停止戒治出所（所
    餘戒治期間付保護管束），並續執行上開有期徒刑，於93年
    8 月18日縮短刑期假釋出獄，同年9 月18日縮刑假釋期滿，
    以已執行完畢論。詎甲○○仍不知戒除毒癮，明知海洛因業
    經公告列為毒品危害防制條例第2 條第2 項之第一級毒品，
    不得非法持有、施用，而於上開強制戒治執行完畢後5 年內
    ，復基於施用第一級毒品海洛因之犯意，於96年8 月22日下
    午3 時許，在臺北市○○○路○ 段77號4 樓之5 之房屋內，
    以香菸燒烤之方式，施用第一級毒品海洛因1 次；經內政部
    警政署航空警察局於同日持拘票至該處所執行拘提，並採集
    其尿液送驗後，因呈鴉片類陽性反應，而查悉上情。
二、案經內政部警政署航空警察局報告臺灣桃園地方法院檢察署
    檢察官呈請臺灣高等法院檢察署檢察長令轉臺灣臺北地方法
    院檢察署檢察官偵查起訴，被告於準備程序就被訴事實為有
    罪之陳述，經本院合議庭裁定改行簡式審判程序審理。
    理  由
一、本件被告甲○○所犯之罪，其法定刑為5 年以下有期徒刑，
    且非死刑、無期徒刑或最輕本刑為有期徒刑3 年以上之罪，
    亦非高等法院管轄第一審之案件，且被告於準備程序進行中
    ，就被訴事實為有罪之陳述，經告以簡式審判程序之旨，並
    聽取檢察官、被告之意見後，經本院合議庭裁定進行簡式審
    判程序，是本件之證據調查，依刑事訴訟法第273 條之2 規
    定，不受同法第159 條第1 項、第161 條之2 、第161 條之
    3 、第163 條之1 及第164 條至第170 條規定之限制，合先
    敘明。
二、上揭犯罪事實，業據被告於偵訊及本院審理時均坦承不諱，
    且其於前開時、地所採集之尿液，經送請台灣檢驗科技股份
    有限公司以「酵素免疫分析法」及「氣相層析質譜儀」檢驗
    結果，呈鴉片類陽性反應，此有該公司96年9 月29日出具之
    濫用藥物尿液檢驗報告在卷可稽（見臺灣臺北地方法院檢察
    署96年度毒偵字第2995號卷第3 頁）。而以該公司所採前揭
    氣相層析質譜儀分析法之精確度而論，應可剔除「偽陽性反
    應」之可能（行政院國軍退除役官兵輔導委員會臺北榮民總
    醫院83年3 月1 日（83）北總內字第01855 號、同年4 月7
    日（83）北總內字第03059 號函同此見解），是上開檢驗結
    果自屬可信。足認被告上揭施用第一級毒品海洛因之自白與
    事實相符，其本件犯行事證明確，洵堪認定。又被告前曾因
    上開施用毒品案，經裁定送觀察勒戒及強制戒治，此有臺灣
    高等法院被告前案紀錄表在卷可稽，其於強制戒治執行完畢
    後5 年內再犯本件施用毒品之犯行，自應依法論科。
三、核被告所為，係犯毒品危害防制條例第10條第1 項之施用第
    一級毒品罪。其於施用前持有第一級毒品海洛因之低度行為
    ，為其施用之高度行為所吸收，不另論罪。又被告有如前揭
    事實欄所示之前科，此有臺灣高等法院被告前案紀錄表在卷
    可稽，其於受前揭有期徒刑執行完畢後，5 年以內故意再犯
    本件有期徒刑以上之罪，為累犯，應依刑法第47條第1 項之
    規定，加重其刑。爰審酌被告前已因施用毒品觸法，經判處
    罪刑確定並執行完畢，仍未能戒絕，復於前揭時、地施用足
    以導致本身精神障礙、性格異常，甚至造成生命危險之第一
    級毒品海洛因，戕害一己之身體健康，惟犯後尚能坦承犯行
    ，及其素行、智識、經驗等一切情狀，量處如主文所示之刑
    。
據上論斷，應依刑事訴訟法第273 條之1 第1 項、第299 條第1
項前段，毒品危害防制條例第10條第1 項，刑法第11條前段、第
47條第1 項，判決如主文。
本案經檢察官陳清茂到庭執行職務。
中　　華　  民　　國　　96　　年　　12　　月　　31　　日
                  刑事第十一庭　法　官　陳勇松
上正本證明與原本無異。
如不服本判決，應於判決送達後10日內，向本院提出上訴狀。
                                書記官　馬正道
中　　華　　民　　國　　97　　年　　1   　月 　　2　　日
附錄本案論罪科刑法條全文
毒品危害防制條例第10條
施用第一級毒品者，處 6 月以上 5 年以下有期徒刑。
施用第二級毒品者，處 3 年以下有期徒刑。
